臺灣臺北地方法院刑事裁定　　　　　　　　　　　九十一年度自更(一)字第一一號
　　自　訴　人　丙○○
　　　　　　　　戊○
　　兼　右二人　乙○○
　　代　理　人
　　被　　　告　癸○○
　　　　　　　　壬○○
　　　　　　　　辛○○
　　　　　　　　己○○
　　　　　　　　庚○○
　　　　　　　　甲○○
右列被告因詐欺等案件，經自訴人提起自訴，本院裁定如左：
    主  文
自訴駁回。
    理  由
一、按法院或受命法官於自訴案件第一次審判期日前訊問及調查結果，如認為案件有
    刑事訴訟法第二百五十二條至第二百五十四條之情形者，得以裁定駁回其自訴，
    同法第三百二十六條第三項定有明文。
二、自訴意旨：自訴人丙○○、乙○○係兄弟，戊○則係乙○○之妻，同案被告子○○（另以判決不受理）係丁○○○股份有限公司（下稱：金鈺公司）總經理兼股
    東，癸○○等六人則為公司股東；謝君於八十六年九月間向自訴人以投資獲利豐
    富為餌，引誘其投資金鈺公司，丙○○、戊○受其矇蔽而同意出資，乙○○則擔
    任戊○保證人。同年九月八日，戊○自合作金庫東門支庫之帳戶電匯二百零五萬
    元至被告子○○在第一商業銀行鶯歌分行之00000000000號帳戶內，
    繼而又於交通銀行台北分行000000000000號帳戶內，匯出九十五萬
    元至被告子○○在上開銀行同一帳戶之內。另自訴人丙○○則於八十六年九月四
    日由世華商業銀行帳戶電匯三百萬元至子○○前開帳戶內。事後始發覺子○○詐
    騙上述金錢，因認謝君涉犯詐欺等罪，癸○○、壬○○、辛○○、己○○、庚○○、甲○○既係金鈺公司股東，即屬子○○之共犯；因而追加為被告（見九十一
    年四月十七日自訴更審理由第三頁背面至第四頁）。
三、經查：
    (1)自訴人於九十年六月十三日自訴子○○詐欺等罪（本院九十年度自字第四三九
      號），歷次書狀與筆錄僅聲稱謝君施用詐術誘騙投資，均未提及癸○○、壬○○、辛○○、己○○、庚○○、甲○○六人有何犯罪行為；迨該案發回更審後
      ，自訴人忽於九十一年四月十七日追加癸○○等六人為被告，即與常情不符。
    (2)再者，自訴人追加理由僅因癸○○六人係金鈺公司股東，卻未指出癸○○等人
      與子○○如何共謀犯罪，復未舉證證明盧君等人參與詐財。本院無從僅因自訴
      人主觀好惡而認定被告涉有詐欺。（謝君等人涉案部分，另由本院判決駁回）
    此外，復查無其他確切事證，足資證明被告涉有詐欺犯行，既不能證明被告犯罪
    ，依照首開說明，應予駁回自訴。（依自訴人所述事實僅可能成立詐欺取財罪，
    本院不受自訴人主張之侵占、贓物等罪名所拘束─參見最高法院七十六年度台上
    字第七三一０號判決）
四、據上論斷，應依刑事訴訟法第三百二十六條第三項、第二百五十二條第十款，裁
    定如主文。
中      華      民      國      九十一      年      七    月    十二    日
          臺灣臺北地方法院刑事第一庭
                                          法  官    吳燁山
右正本證明與原本無異。
如不服本裁定，應於送達後五日內，向本院提出抗告狀（應附影本）
                                          書記官    王黎輝
中      華      民      國      九十一      年      七    月    十二    日
